臺灣高雄地方法院刑事判決　　　　　　　96年度易字第2730號
　　公　訴　人　臺灣高雄地方法院檢察署檢察官
　　被　　　告　丙○○
上列被告因竊盜案件，經檢察官提起公訴（96年度偵字第21090
號），被告經訊問後為有罪之陳述，本院合議庭裁定由受命法官
獨任進行簡式審判程序，並判決如下：
    主  文
丙○○犯加重竊盜未遂罪，累犯，處有期徒刑肆月，如易科罰金
，以新臺幣壹仟元折算壹日。扣案頭戴式照明器壹個、手套壹只
沒收。
    事實及理由
一、被告丙○○所犯係死刑、無期徒刑、最輕本刑為3 年以上有
    期徒刑以外之罪，其於準備程序就前揭被訴事實為有罪之陳
    述，經法官告知簡式審判程序之旨，並聽取其與公訴人之意
    見後，本院認無不得或不宜改依簡式審判程序進行之情形，
    爰依刑事訴訟法第273條之1第1項規定，裁定由受命法官獨
    任進行簡式審判程序。
二、丙○○前因毒品危害防制條例案件，經本院95年度簡字第49
    42號判決處有期徒刑3 月確定，甫於民國95年11月26日易科
    罰金執行完畢。詎仍不知悔改，丙○○竟基於為自己不法所
    有之意圖，於96年7月20日4 時許，在高雄市○○區○○街1
    號「大統快速九如店」越過2 樓冷氣排氣口（該排氣口於96
    年7 月11日已遭不詳之人破壞），進入該店內欲竊取財物，
    已著手尋找財物而尚未得手之際，即為感應器發報入侵訊息
    ，嗣經保全人員宋興亞報警處理，經警據報到場查獲，並扣
    得頭戴式照明器1 個及手套1 只。案經被害人大統百貨企業
    股份有限公司訴由高雄市政府警察局移送台灣高雄地方法院
    檢察署檢察官偵查起訴。
三、本件證據部分除補充：「被告於本院準備程序及審判程序中
    之陳述」，餘均引用檢察官起訴書所載（如附件）。訊據被
    告固坦承有竊盜未遂之事實，惟辯稱：我是從1樓進入該店
    云云，然證人即該店店長甲○○於警詢證述：經我當天檢視
    店內、店外門窗、鐵捲門、物品尚未遭破壞，但位於該處2
    樓冷氣排氣口已遭破壞等語（見警卷第10頁），證人即該店
    保全宋興亞於警詢中證述：我在該店廠商收貨處（出入口）
    外看守，該處鐵捲門未遭破壞，只有2 樓側面排氣口可以進
    入，因該店96年7 月11日有報案遭竊，僅該處遭破壞，又該
    店有3 個迴路感應器，排氣口感應器是獨立感應，又該處感
    應器係先發報等語，當我陪同警方一起進入查看時，發現丙
    ○○躲在2 樓樓梯間等語（見警卷第13頁），依證人甲○○
    、宋興亞之證述可知該店於案發當時僅有2樓冷氣排氣口之
    位置遭人破壞致被告有機會非法進入，況案發當時僅2樓冷
    氣排氣口處之感應器有發報之反應，若非被告從該處進入後
    搜尋財物之際即被查獲，何以該處所設置之感應器會最早發
    報使該店保全人員能查獲被告，是認被告上開所辯不足採信
    。此外，復有附件所示之證據在卷可佐，足認被告確有竊盜
    未遂之行為，本案事證已臻明確，被告前揭犯行洵堪認定，
    應依法論科。
四、按刑法上竊盜罪既遂未遂區分之標準，係採權力支配說，即
    行為人將竊盜之客體，移入一己實力支配之下者為既遂，若
    著手於竊盜，而尚未脫離他人之持有，或未移入一己實力支
    配之下者，則為未遂，是若尚未將他人財物移歸自己所持，
    即應成立竊盜未遂罪。本案被告丙○○進入「大統快速九如
    店」後，著手搜尋店內財物，尚未得逞之際，即為該店保全
    當場會同警員查獲，顯係已著手於犯罪行為之實行而不遂；
    又被告從該店2樓冷氣排氣口進入，應係踰越其他安全設備
    無訛，核其所為，係犯刑法第321條第2項、第1項第2款之加
    重竊盜未遂罪。又被告已著手於竊盜行為之實行，而未生取
    得財物之結果，為未遂犯，依刑法第25條第2項之規定減輕
    其刑。被告前因毒品危害防制條例案件，經本院95年度簡字
    第4942號判決處有期徒刑3月確定，甫於95年11月26日易科
    罰金執行完畢，此有臺灣高等法院被告前案紀錄表1份在卷
    可稽，被告前受徒刑之執行完畢後，再犯本件犯行，係5 年
    以內故意再犯本件有期徒刑以上之罪，為累犯，應依刑法第
    47條第1 項之規定，加重其刑，並依法先加後減之。爰審酌
    被告有竊盜、毒品等多項不法前科，有臺灣高等法院被告前
    案紀錄表可證，素行不佳，不思改過向善，竟為圖一己私慾
    而為本案竊盜犯行，所為實不足取，犯後僅坦承部分犯行，
    態度非佳等一切具體情狀，量處如主文所示之刑，並斟酌被
    告所犯情節及係高職肄業、職業工、經濟狀況小康等情（見
    被告警詢筆錄「受詢問人」欄所載），諭知如主文所示之易
    科罰金折算標準，以資懲儆。
五、扣案頭戴式照明器1個、手套1只為被告所有，供本件犯罪所
    用，業據被告供明在卷（見本院96年9 月13日準備程序筆錄
    第2 頁），應依刑法第38條第1項第2款之規定宣告沒收。
據上論斷，應依刑事訴訟法第273 條之1 第1 項、第284 條之1
、第299 條第1 項前段、第310 條之2 、第454 條第2 項，刑法
第25條第2項、第321條第2項、第1項第2款、第47條第1項、第41
條第1 項前段、第38條第1項第2款，判決如主文。
本案經檢察官乙○○到庭執行職務。
中　　華　　民　　國　　96　　年　　9　　月　　27　　日
                  刑事第三庭  法　官  何佩陵
以上正本證明與原本無異。
如不服本判決，應於判決送達後10日內，向本院提出上訴狀。
中　　華　　民　　國　　96　　年　　9　　月　　27　　日
                              書記官  鍾淑美
附錄
中華民國刑法第321條
（加重竊盜罪）
犯竊盜罪而有左列情形之一者，處6月以上、5年以下有期徒刑：
一於夜間侵入住宅或有人居住之建築物、船艦或隱匿其內而犯之
者。二毀越門扇、牆垣或其他安全設備而犯之者。
三  攜帶兇器而犯之者。
四  結夥三人以上而犯之者。
五  乘火災、水災或其他災害之際而犯之者。
六  在車站或埠頭而犯之者。
前項之未遂犯罰之。
